# 请教陈版利息收入现金流量表列示的问题

提问人：peak121 时间：2012-01-12 11:52:03
1 、一般的银行存款利息收入如何体现？
收到其他与经营活动有关的现金
2 、募集资金存在银行的利息收入应如何体现
收到的其他与筹资有关的现金
上市公司募集资金存在银行的利息收入放在 收到其他与经营活动有关的现金 已出审计报告是否调整

回答人：chenyiwei
对于募集资金存款利息是否计入“收到的与其他筹资活动有关的现金”的问题，目前并无明文规定，在实务中可能有不同的处理方式。
个人理解没有必要仅仅因为帐户的性质特殊而对其利息产生的现金流量区别处理。而且，如果募集资金余额较大导致该专户的利息收入较大的，则附注中对于“收到的其他与经营活动有关的现金”等项目都是有额外的附注披露要求的，报表使用者应当会很容易看懂和理解。

提问人：oilseller 时间：2012-03-03 16:58:27
回复 chenyiwei 的帖子
我看到一个说法，说是用于在建工程的资金的利息收入要计到与投资有关的现金流入，具体就是作为购建长期资产支付现金的减项。在利息支出上没有划分费用化的支出和资本化的支出，在利息收入却作了区分，不知道是否有相关规定。

回答人：chenyiwei
应当没有这种做法，而且与现金流量表中可净额列报情形的规定可能不一致。

提问人：oilseller 时间：2012-03-04 09:20:13
那也就是说没有必要对不同存款的利息收入进行分类，然后在不同的地方列示了？感觉还是这种作法比较好。

回答人：chenyiwei
应该没有必要区分不同的存款利息收入。